【裁判字號】    97,易,2965
【裁判日期】    971016
【裁判案由】    毒品危害防制條例
【裁判全文】
臺灣板橋地方法院刑事判決              97年度易字第2965號
公  訴  人  臺灣板橋地方法院檢察署檢察官
被      告  甲○○
上列被告因違反毒品危害防制條例案件，經檢察官提起公訴（97
年度偵字第24899 號），本院依簡式審判程序，判決如下：
    主      文
甲○○持有第一級毒品，累犯，處有期徒刑陸月，如易科罰金，
以新臺幣壹仟元折算壹日。
扣案之海洛因壹包（淨重零點玖陸公克）沒收銷燬之，包裝上開
海洛因之外包裝袋壹只沒收。
    事      實
一、甲○○：(一)於民國93年間，因竊盜案件，經本院以93年度易
    字第1254號判決判處有期徒刑10月確定；(二)於94年間，因違
    反毒品危害防制條例案件，經本院以94年度訴字第1591號判
    決判處有期徒刑1 年確定，前開二罪刑復經本院以95年度聲
    字第1092號裁定定應執行有期徒刑1 年9 月確定，送監執行
    於96年5 月8 日縮刑期滿執行完畢。詎其猶不知悔改，明知
    海洛因係毒品危害防制條例第2 條第2 項第1 款所規定之第
    一級毒品，不得非法持有，竟基於持有第一級毒品海洛因之
    犯意，於97年6 月1 日22時許，在臺北市華中橋頭附近，以
    新臺幣15,000元之代價，向真實姓名不詳綽號「小淇」之成
    年女子購買第一級毒品海洛因1 包（淨重0.96公克）而持有
    之，旋於翌日（即97年6 月2 日）2 時50分許（起訴書誤繕
    為該日3 時許），在臺北市○○區○○街與廣州街口，為警
    查獲，並扣得上開海洛因1 包（淨重0.96公克），再採集其
    尿液送驗呈鴉片類陰性反應，始悉上情。
二、案經臺北市政府警察局移送臺灣臺北板橋地方法院檢察署呈
    請臺灣高等法院檢察署令轉臺灣板橋地方法院檢察署檢察官
    偵查起訴。
    理      由
一、本案被告甲○○所犯係死刑、無期徒刑、最輕本刑為3 年以
    上有期徒刑或高等法院管轄第一審案件以外之罪，其於準備
    程序中就被訴事實為有罪之陳述，經本院告知簡式審判程序
    之旨，並聽取檢察官、被告之意見後，經本院裁定進行簡式
    審判程序，合先敘明。
二、上揭犯罪事實，業據被告於警詢、偵查及本院審理時坦承不
    諱，並有被告所持有之第一級毒品海洛因1 包（淨重0.96公
    克）扣案可資佐證，而上開扣案之海洛因經送請法務部調查
    局鑑定，確含第一級毒品海洛因成分之情，亦有該局97年6
    月26日調科壹字第09723028490 號鑑定書1 紙佐卷可考（見
    偵查卷第79頁），且被告為警查獲後所排放尿液經採樣後，
    送請臺灣尖端先進生技醫藥股份有限公司，先以EIA 酵素免
    疫分析法初步檢驗，再以GC/MS 氣相層析質譜儀法確認檢驗
    ，均呈鴉片類陰性反應之情，有該公司97年6 月10日濫用藥
    物檢驗報告1 紙附卷可稽（見偵查卷第78頁），足認被告自
    白與事實相符。本案事證明確，被告犯行堪以認定，應依法
    論科。
三、查海洛因係毒品危害防制條例第2 條第2 項第1 款所稱之第
    一級毒品。核被告持有第一級毒品海洛因之行為，係犯同條
    例第11條第1 項之持有第一級毒品罪。被告有如事實一前段
    所示之犯罪科刑及執行情形，有臺灣高等法院被告前案紀錄
    表在卷可稽，其於上開有期徒刑執行完畢後5 年內，故意再
    犯本案有期徒刑以上之罪，為累犯，應依刑法第47條第1 項
    之規定，加重其刑。另按持有毒品達一定數量者，加重其刑
    至二分之一，其標準由行政院定之，毒品危害防制條例第11
    條第4 項定有明文；並行政院據該規定於93年1 月7 日發布
    轉讓持有毒品加重其刑之數量標準，該標準第2 條第1 項第
    1 款規定，持有第一級毒品：淨重5 公克以上者，加重其刑
    至二分之一。查被告本案持有之第一級毒品海洛因之淨重僅
    0.96公克之情，有前開毒品鑑定書在卷足參，足見被告所持
    有之第一級毒品海洛因之數量未達前開標準所定淨重5 公克
    之數量，自無適用該條項以加重其刑之必要，附此敘明。爰
    審酌被告之素行、犯罪之動機、目的、所生危害、持有毒品
    之數量及犯後坦承犯行之態度等一切情狀，量處如主文所示
    之刑，並諭知易科罰金之折算標準，以資懲儆。扣案之海洛
    因1 包（淨重0.96公克），係查獲之第一級毒品，不問屬於
    被告與否，應依毒品危害防制條例第18條第1 項前段之規定
    ，宣告沒收銷燬之；其包裝袋1 只係被告所有供包裝海洛因
    而犯本罪所用之物（並非不可與毒品分離，係用於包裹毒品
    ，防止其裸露、潮濕，便於攜帶施用），併依刑法第38條第
    1 項第2 款規定，宣告沒收。
四、又中華民國96年罪犯減刑條例雖於96年7 月4 日制定公布，
    並自同年月16日施行，然本案被告之犯罪日期終了日為97年
    6 月2 日，係在該條例第2 條所規定之96年4 月24日以後，
    是本案核與減刑之要件不符，自不得減刑，併此指明。
據上論斷，應依刑事訴訟法273 條之1 第1 項、第299 條第1 項
前段，毒品危害防制條例第11條第1 項、第18條第1 項前段，刑
法第11條前段、第47條第1 項、第41條第1 項前段、第38條第1
項第2 款，判決如主文。
本案經檢察官郭季青到庭執行職務。
中    華    民    國    97    年    10    月    16    日
                  刑事第十七庭  法  官  鄧雅心
以上正本證明與原本無異。
如不服本判決應於送達後10日內向本院提出上訴狀。
                                書記官  王小芬
中    華    民    國    97    年    10    月    16    日
附錄本案論罪科刑法條
毒品危害防制條例第十一條
持有第一級毒品者，處三年以下有期徒刑、拘役或新臺幣五萬元
以下罰金。
持有第二級毒品者，處二年以下有期徒刑、拘役或新臺幣三萬元
以下罰金。
持有專供製造或施用毒品之器具者，處一年以下有期徒刑、拘役
或新臺幣一萬元以下罰金。


司法院資訊處製作；財團法人民間司法改革基金會備份。
